【裁判字號】    89,簡上,113
【裁判日期】    890612
【裁判案由】    給付車款
【裁判全文】
臺灣高雄地方法院民事判決  八十九年度簡上字第一一三號
    上  訴  人  甲○○
    被  上訴人  乙○○
右當事人間請求給付車款事件，本院判決如左：
    主      文
    事      實
    理      由
中      華      民      國    八十九    年      六      月     十二     日
                                臺灣高雄地方法院民事第五庭
~B法  官  張桂美
右正本證明與原本無異。
如不服本判決，應於送達後廿日內，向本院提出上訴狀。
~B書記官  楊銘仁
中      華      民      國    八十九    年      六      月     十二     日
為不服台灣高雄地方法院高雄簡易庭就當事人間請求給付車款事件，於八十九年二月
一日所為（八十八年度雄簡字第三三一０號）之第一審判決，依法提起上訴，並提呈
各項陳述於次：
      上訴聲明
一、原判決廢棄，被上訴人第一審之訴駁回。
二、第一、二審訴訟費用由被上訴人負擔。
      上訴之理由
一、按當事人主張有利於己之事實者，就其事實有舉證之責任，民事訴訟法第二百七
    十七條定有明文。又按民事訴訟如係由原告主張權利，應先負舉證之責，若原告
    先不能舉證，以證實自己主張之事實為真實，則被告就其抗辯事實即令不能舉證
    ，或其所舉證尚有瑕疵，亦應駁回原告之請求，最高法院十七年上字第九一七號
    著有判例。
二、查主債務人彭銘聲固向福灣企業股份有限公司（下稱福灣公司）購買福特自用小
    客車，而邀兩造為其連帶保證人，嗣因彭銘聲就該債務尚有新台幣（下同）四十
    七萬二千元未清償，致被上訴人所有之房屋經福灣公司向法院聲請強制執行，被
    上訴人乃不得已向福灣公司清償前開款項，惟被上訴人代為清前揭債務後，被上
    訴人與彭銘聲即達成和解，彭銘聲將該福特自用小客車交由被上訴人轉賣他人抵
    償，且彭銘聲亦依其與被上訴人之和解內容，分期清償完畢，是以被上訴人於主
    債務人清償完畢後，復提起本件請求，顯依法無據，已歷歷灼明。惠清  鈞院傳
    訊證人彭銘聲到庭，以明事實真象。
三、次按「債權人拋棄為其債權擔保之物者，保證人就債權人所拋棄權利之限度內免
    其責任」。為民法第七百五十一條所明定。查被上訴人既與主債務人達成和解，
    債權人福灣公司又拋棄其本件汽車之擔保，揆諸前揭法律之規定，上訴人應免其
    本件分擔之責任。
綜上所述，被上訴人轉賣車款及與主債務人彭銘聲達成分期清償之和解，被上訴人受
償金額總計已完全清償完畢。從而，被上訴人依民法第二百八十一條第一項之規定，
向上訴人請求該款項二分之一之債務，顯乏有據，原審未予詳查即率爾為上訴人敗訴
之判決，疏嫌率斷，自無值維持，為此，狀請
鈞院鑒核，賜傳訊彭銘聲到庭為證，以明事實真象，並為上訴聲明之判決，以維權益
，至感德便。
      謹      狀
    為自訴彭銘聲詐欺一案不服高雄地方法院八八年度偵字第一四五五八號簡易判決
聲明上訴事。
    緣上訴人自訴彭銘聲詐欺案，原審台灣高雄地方法院未詳加調查，犯罪事實(一)總
金額五十六萬五仟五佰八十三元、二十四期給付，每月一期，是二萬三千五百六十六
元，並非一萬二千四百二十一元。證據並所犯法條(二)被告從事房地產銷售，屬服務業
個體戶，何來公司倒閉，請被告提出證明。伊向本人借去房屋稅繳納證明單室今未還
。僅憑被告片面之詞，自圓其說，心難甘服。為此依刑事訴訟法規定之上訴期間內，
依法聲明上訴，狀請  鈞院審核，改判被告彭銘聲應得之罪，以維法紀，而免疏漏。


司法院資訊處製作；財團法人民間司法改革基金會備份。
